【裁判字號】    89,易,3916
【裁判日期】    900117
【裁判案由】    妨害自由等
【裁判全文】
臺灣板橋地方法院刑事判決                        八十九年度易字第三九一六號
    公  訴  人  臺灣板橋地方法院檢察署檢察官
    被      告  乙○○
右列被告因妨害自由等案件，經檢察官提起公訴 (八十九年度偵字第一四九八六號)
，本院判決如左：
    主  文
乙○○以強暴公然侮辱人，處拘役貳拾日，如易科罰金，以參佰元折算壹日；又傷害
人之之身體，處拘役伍拾日，如易科罰金，以參佰元折算壹日；又以強暴妨害人行使
權利，處拘役肆拾日，如易科罰金，以參佰元折算壹日；應執行拘役壹佰日，如易科
罰金，以參佰元折算壹日。
    事  實
一、乙○○與甲○○為夫妻關係，其二人為家庭暴力防治法第三條第一款所稱之家庭
    成員。乙○○於民國（下同）八十九年四月十七日下午一時許，至臺北縣板橋市
    中央戲院附近「奧斯卡舞廳」內覓得甲○○，要求甲○○一同返家。因二人於該
    舞廳大樓電梯內發生爭執，乙○○遂萌生侮辱甲○○之犯意，離開電梯後，即於
    屬不特定多數人得以共見共聞之騎樓，公然拉扯甲○○穿著衣服之強暴方式，對
    過路行人稱：「大家來看喔，不守婦道的人，家庭小孩不照顧、穿著暴露」等語
    ，貶損甲○○之名譽。嗣因甲○○與乙○○在路旁拉扯，甲○○腳踢乙○○（尚
    未成傷），乙○○竟另行萌生傷害甲○○身體之故意，徒手毆打甲○○，致甲○
    ○受有頭部外傷併後枕頭皮下瘀傷疼痛、左胸部挫傷併皮下瘀傷疼痛、右臀部挫
    傷併皮下瘀傷疼痛、臉部外傷併皮下瘀傷疼痛（起訴書誤載為頭部外傷合併左側
    頭皮血腫）之普通傷害。末因甲○○不願與乙○○繼續當街爭吵，欲搭乘計程車
    返家，乙○○遂另基於基於妨害甲○○行使行動自由權利之犯意，在甲○○乘坐
    於計程車內後，強力拉扯甲○○手臂離開計程車，而妨害甲○○行使權利。
二、案經甲○○訴請臺灣板橋地方法院檢察署檢察官偵查起訴。
    理  由
一、訊據被告乙○○固坦承於上開時地，拉扯告訴人甲○○身著之衣服，聲稱告訴人
    不守婦道、不顧家庭、穿著暴露，且有毆打告訴人等情，惟辯稱：渠是叫大家來
    評理，又因告訴人先踢渠下體，所以才生氣而出手打告訴人，後來告訴人要上計
    程車，渠不知道告訴人要往何處去，遂出手牽告訴人下車云云。惟查，上開以拉
    扯衣物方式公然侮辱告訴人、徒手毆傷告訴人及強拉告訴人下車等情，迭據告訴
    人於偵審中指訴歷歷，核與被告於檢察官訊問時坦承拉告訴人下車及曾說出上開
    侮辱之言語相符（詳參偵查卷第六頁反面八十九年九月四日訊問筆錄），且有告
    訴人提出之診斷證明書一件附卷可佐；又告訴人為年約三十餘歲之成年女子，當
    時又與被告發生拉扯肢體衝突，何須被告出手牽告訴人下車？且被告此部分之辯
    解，亦與其於檢察官訊問時坦承「拉」告訴人下車等語有悖。足見被告所辯，應
    屬避重就輕之詞，無足可採。事證明確，被告犯行洵堪認定。
二、按被告乙○○拉扯告訴人身著之衣服，在公眾得以共見共聞狀態下，出言辱罵告
    訴人，核其所為，係犯刑法第三百零九條第二項之以強暴方式公然侮辱罪；又被
    告毆打告訴人成傷，核其所為，係犯刑法第二百七十七條第一項之傷害罪；而被
    告強拉告訴人下計程車，核其所為，係犯刑法第三百零四條第一項之妨害人行使
    權利罪。被告所犯上開三罪，犯意各別，行為互殊，應予分論併罰，公訴人認此
    三罪之間有方法結果之牽連關係，似有誤會。爰分別審酌被告犯罪動機、目的、
    手段、對告訴人造成之損失及其犯罪後坦承部分犯行，及其尚未與告訴人達成和
    解等一切情狀，分別量處如主文所示之刑，並定其應執行之刑，及諭知易科罰金
    之折算標準。
據上論斷，應依刑事訴訟法第二百九十九條第一項前段，刑法第二百七十七條第一項
、第三百零四條第一項、第三百零九條第二項、第五十一條第六款、修正後第四十一
條，罰金罰鍰提高標準條例第一條前段、第二條，判決如主文。
本案經檢察官李嘉明到庭執行職務
中    華    民    國      九十        年      一      月    十七      日
                                      臺灣板橋地方法院刑事第二庭
                                          法  官   高    玉    舜
右正本證明與原本無異。
如不服本判決，應於判決送達後十日內，向本院提出上訴狀。
                                          書記官   田    世    杰
中    華    民    國      九十        年      一      月    十八      日
附錄本案論罪科刑法條全文：
中華民國刑法第二百七十七條 (普通傷害罪)
傷害人之身體或健康者，處三年以下有期徒刑、拘役或一千元以下罰金。
犯前項之罪因而致人於死者，處無期徒刑或七年以上有期徒刑；致重傷者，處三年以
上十年以下有期徒刑。
中華民國刑法第三百零四條 (強制罪)
以強暴、脅迫使人行無義務之事或妨害人行使權利者，處三年以下有期徒刑、拘役或
三百元以下罰金。
前項之未遂犯罰之。
中華民國刑法第三百零九條 (公然侮辱罪)
公然侮辱人者，處拘役或三百元以下罰金。
以強暴犯前項之罪者，處一年以下有期徒刑、拘役或五百元以下罰金。


司法院資訊處製作；財團法人民間司法改革基金會備份。
